【裁判字號】    98,上易,2861
【裁判日期】    981204
【裁判案由】    毒品危害防制條例
【裁判全文】
臺灣高等法院刑事判決                98年度上易字第2861號
上  訴  人
即  被  告  甲○○
上列上訴人因違反毒品危害防制條例案件，不服臺灣板橋地方法
院98年度易字第1146號，中華民國98年10月15日第一審判決（起
訴案號：臺灣板橋地方法院檢察署98年度毒偵字第2399號），提
起上訴，本院判決如下：
    主  文
上訴駁回。
    理  由
一、依刑事訴訟法第350條、第361條、第362條、第367條規定，
    不服地方法院之第一審判決而上訴者，須提出上訴書狀，並
    應敘明具體理由，為上訴必備之程式；其所提出之書狀未敘
    述上訴理由，或僅曾以言詞陳述上訴理由者，均應於上述期
    間屆滿後20日內補提理由書於第一審法院。第一審法院經形
    式審查，認逾期未補提上訴理由者，應定期間先命補正；逾
    期未補正者，為上訴不合法律上之程式，應以裁定駁回。倘
    已提出上訴理由，但所提非屬具體理由者，則由第二審法院
    以上訴不合法律上之程式，判決駁回。而所謂具體理由，必
    係依據卷內既有訴訟資料或提出新事證，指摘或表明第一審
    判決有何採證認事、用法或量刑等足以影響判決本旨之不當
    或違法，而構成應予撤銷之具體事由，始克當之（例如：依
    憑證據法則具體指出所採證據何以不具證據能力，或依憑卷
    證資料，明確指出所為證據證明力之判斷如何違背經驗、論
    理法則）；倘僅泛言原判決認定事實錯誤、違背法令、量刑
    失之過重過輕微，而未依上揭意旨指出具體事由，或形式上
    雖已指出具體事由，然該事由縱使屬實，亦不足以認為原判
    決有何不當或違法者（例如：對不具有調查必要性之證據，
    法院未依聲請調查亦未說明理由，或援用證據不當，但除去
    該證據仍應為同一事實之認定），皆難謂係具體理由，俾與
    第二審上訴制度旨在請求第二審法院撤銷、變更第一審不當
    或違法之判決，以實現個案救濟之立法目的相契合，並節制
    濫行上訴（最高法院97年度台上字第892號判決參照）。
二、本件上訴人即被告甲○○上訴狀理由略以：原審判決過重，
    上訴人犯案後坦承不諱並當庭認錯，顯見態度良好。又上訴
    人生長於單親家庭，為照顧父親及未婚妻生計從事海產店廚
    師助手工作，工作時間冗長，加上未婚妻外婆因病住院、未
    婚妻又有身孕，以致上訴人因生計負擔，體力、精神不繼而
    誤觸毒品危害條例，顯見上訴人犯案情狀可憫恕，請求依刑
    法第59條，從輕量刑云云。
三、查本案原審判決以被告甲○○對於施用毒品犯行坦承不諱，
    而被告為警查獲後所採集之尿液檢體，經送請台灣檢驗科技
    股份有限公司以酵素免疫分析法初步檢驗，再佐以氣相層析
    質譜儀分析法確認檢驗結果呈甲基安非他命陽性反應，此有
    台灣檢驗科技股份有限公司濫用藥物檢驗報告附卷可稽，足
    認被告上開任意性之自白確與事實相符。並以被告施用毒品
    之前科歷程，認公訴人逕予追訴，並無不合，認定被告有施
    用第二級毒品甲基安非他命之犯行。並審酌被告為累犯，被
    告曾因施用毒品經強制戒治，且有因施用毒品經論罪科刑之
    執行紀錄，再犯本罪顯見其自制力薄弱，兼衡被告犯後坦承
    犯行而態度良好、施用毒品係戕害自身健康，對他人並不生
    重大危害，量處有期徒刑4月，並諭知易科罰金之標準。核
    其認事用法並無違誤，量刑亦稱妥適。
四、被告上訴意旨泛稱略以：原審量刑過重，請求依刑法第59條
    減輕其刑云云，惟按量刑之輕重，乃實體法上賦予法院得為
    自由裁量之事項，倘已斟酌刑法第57條各款所列情狀，而未
    逾越法定刑度，或濫用其權限，即不能任意指為違法。原審
    審酌上開事項，且被告所犯施用第二級毒品甲基安非他命犯
    行，為法定3年以下有期徒刑之罪，被告前已有違反毒品危
    害防制條例等前科，並構成累犯，原審就上開之罪判處有期
    徒刑4月，尚難謂過重；次按，刑法第59條所規定之酌量減
    輕其刑，係裁判上之減輕，必以犯罪之情狀可憫恕，認為宣
    告法定最低度之刑猶嫌過重者，始有其適用；被告施用毒品
    犯行，尚難認有何犯罪可憫恕之情狀，原審未適用刑法第59
    條減輕被告刑度，並無不當；至被告所述其家庭成員身體狀
    況，核與本件實體事項無涉，自不足以影響原判決。綜上，
    上訴人即被告所述，不足以認為原判決有何不當或違法者，
    即與未敘述具體理由無異，其所為上訴，即不符合上訴之法
    定要件，爰不經言詞辯論予以駁回。
五、據上論斷，應依刑事訴訟法第367條前段、第372條，判決如
    主文。
中    華    民    國    98    年    12    月    4     日
                  刑事第六庭  審判長法  官  林堭儀
                                    法  官  張明松
                                    法  官  吳淑惠
以上正本證明與原本無異。
不得上訴。
                                    書記官  陳雅加
中    華    民    國    98    年    12    月    8     日


司法院資訊處製作；財團法人民間司法改革基金會備份。
